【裁判字號】    92,抗,76
【裁判日期】    920408
【裁判案由】    聲請定其應執行刑
【裁判全文】
臺灣高等法院高雄分院刑事裁定                        九十二年度抗字第七六號
    抗  告  人  甲○○
右抗告人因定應執行刑案件，不服臺灣高雄地方法院，中華民國九十二年一月十四日
第一審裁定（九十二年度聲字第一一八號），提起抗告，本院裁定如左：
    主  文
抗告駁回。
    理  由
一、抗告意旨略以：抗告人因竊盜及偽造文書等二罪經檢察官聲請定應執行之刑，其
    中竊盜一案，由台灣高雄地方法院判處有期徒刑八月確定，抗告人已於九十年七
    月三日在高雄第二監獄服刑完畢，且目前尚在服刑另一件竊盜及酒醉駕駛罪等有
    期徒刑一年二月，應將之與本案合併方屬正確，詎原裁定仍將該案八月之刑期計
    入以定抗告人應執行之刑，又未將上述一年二月之刑期合併執行，顯有違誤，為
    此不服提起抗告，求為撤銷原裁定以利執行云云。
二、惟按裁判確定前犯數罪者，併合處罰之，刑法第五十條定有明文。又定應執行之
    刑，應由犯罪事實最後判決之法院檢察官聲請該法院依法裁定之，不能因犯罪之
    一部分所科之刑業經執行完畢，而認檢察官之聲請為不合法，予以駁回。至已執
    行部分，自不能重複執行，應由檢察官於指揮執行時扣除之，此與定應執行刑之
    裁定無涉（最高法院八十六年度台抗字第四七二號裁定參照）。申言之，合併定
    應執行之刑，係以裁判確定前所犯之數罪為範圍，並非以判決執行之日前所犯各
    罪為合併定執行刑之對象，是以不論是否已執行完畢，只須合於刑法第五十條規
    定，即應定其應執行刑。又裁判確定前犯罪者，併合處罰，故若於一罪之裁判確
    定後又犯他罪者，自應於他罪科刑裁判確定後，與前罪之刑併予執行，不得適用
    刑法第五十一條之規定，定其應執行刑。司法院大法官會議釋字第九十八號解釋
    文亦說明：裁判確定後另犯他罪，不在數罪併罰規定之列。
三、經查抗告人於八十八年十月至十二月間犯竊盜罪，經原審法院於八十九年十二月
    二十九日以八十九年度易緝字第二六一號判處有期徒刑八月確定，並已於九十年
    七月二日執行完畢，此有刑事判決書及被告全國前案紀錄表一份附卷可稽。又被
    告於八十八年十二月間所犯偽造文書罪（判處有期徒刑四月），係在前案判決確
    定即八十九年十二月二十九日前所犯，原審法院依檢察官之聲請，依刑法第五十
    一條第五款規定之範圍內（即有期徒刑八月以上，一年以下），定其應執行刑為
    有期徒刑十月，參諸前揭規定與最高法院裁定意旨，經核並無不合。又抗告人所
    稱目前尚在服刑另一件竊盜及酒醉駕駛罪等有期徒刑一年二月，應將之與本案合
    併才正確云云，然查該案之被告犯罪時間為九十年七月十二日至同年十二月十一
    日之間，此有該案九十年度偵字第二二一九一號起訴書及九十一年度易字第一
    三號刑事判決書附卷足憑，已在上述竊盜罪八十九年十二月二十九日判決確定後
    所犯，依上揭條文及大法官會議解釋意旨，並不在數罪併罰規定之列。抗告意旨
    所陳為定應執行刑之後，檢察官換發指揮書之刑期計算與折抵之問題，抗告人以
    之為由，並認應將他罪判決確定後所犯之罪定其應執行刑，而指摘原裁定不當，
    顯有誤會。本件抗告，並無理由，應予駁回。
四、據上論斷，應依刑事訴訟法第四百十二條，裁定如主文。
中     華      民     國     九十二     年       四      月      八     日
                              臺灣高等法院高雄分院刑事第三庭
                                  審判長法官  周賢銳
                                        法官  謝宏宗
                                        法官  黃建榮
右正本證明與原本無異。
不得再抗告。
                                  法院書記官  鄭翠芬
中     華      民     國      九十二      年      四      月      九    日


司法院資訊處製作；財團法人民間司法改革基金會備份。
